臺灣高雄地方法院刑事判決　　　　　　　96年度訴字第2791號
公　訴　人　臺灣高雄地方法院檢察署檢察官
被　　　告　甲○○
上列被告因違反毒品危害防制條例案件，經檢察官提起公訴（96
年度毒偵字第1625號），嗣因被告就被訴事實為有罪陳述，經本
院告知簡式審判程序之意旨，並聽取公訴人及被告之意見，本院
合議庭裁定由受命法官獨任依簡式審判程序審理，判決如下：
    主  文
甲○○施用第一級毒品，累犯，處有期徒刑壹年貳月，減為有期
徒刑柒月。
    事  實
一、甲○○前因違反肅清煙毒條例等案件，經法院分別判處有期
    徒刑3 年6 月、3 月確定，復以裁定應執行有期徒刑3 年7
    月，於民國84年12月13日縮短刑期假釋出監，惟於假釋期間
    內又因違反麻醉藥品條例及違反肅清煙毒條例等案件，各經
    本院判處有期徒刑6 月及3 年3 月確定，遂撤銷前開假釋並
    接續執行殘刑，再於90年11月19日假釋出監，然於假釋期間
    內復因施用毒品，遂再次撤銷假釋，除由本院91年度毒聲字
    第284 號裁定令入戒治處所施以強制戒治，再以91年度毒聲
    字第2973號裁定停止戒治，於91年7 月4 日予以釋放（指揮
    書執畢日期為92年1 月12日），因戒治期滿未經撤銷而視為
    執行完畢外，並接續執行前案殘刑，嗣於94年2 月21日縮刑
    期滿執行完畢。詎其猶不知悛悔，復於前開強制戒治執行完
    畢釋放後5 年內，基於施用第一級毒品海洛因之犯意，於95
    年11月29日某時許，在其位於高雄市○○區○○路10巷1 之
    3 號住處內，以將海洛因摻水後、再以針筒注射之方式，非
    法施用第一級毒品海洛因1 次。嗣於95年11月29日23時30分
    許，在高雄市○○區○○路10巷1 之3 號為警查獲，並經其
    同意後採尿送驗，進而查悉上情。
二、案經高雄市政府警察局保安警察大隊移請台灣高雄地方法院
    檢察署檢察官偵查起訴。
    理  由
一、本件被告甲○○係違反毒品危害防制條例第10條第1 項施用
    第一級毒品罪，其法定刑為死刑、無期徒刑、最輕本刑為3
    年以上有期徒刑以外之罪，於準備程序進行中，被告就被訴
    事實為有罪之陳述，由受命法官告知簡式審判程序之要旨並
    聽取其與公訴人之意見，經被告同意適用簡式審判程序後，
    本院亦認無不得或不宜改依簡式審判程序進行之處，爰依刑
    事訴訟法第273 條之1 第1 項、第284 條之1 規定，本院合
    議庭裁定本件由受命法官獨任進行簡式審判程序，合先敘明
    。
二、上揭事實，業有尿液採證代碼對照表、及高雄市立凱旋醫院
    95年12月13日濫用藥物尿液檢驗報告各1 件在卷可稽，復據
    被告於本院審理中坦認上情不諱，足徵被告之自白核與事實
    相符，堪予採信。另查，被告前因施用毒品案件，經本院裁
    定令入戒治處所施以強制戒治，再以裁定停止戒治，於91年
    7 月4 日釋放（指揮書執畢日期為92年1 月12日）並接續執
    行另案殘刑，因戒治期滿未經撤銷而視為執行完畢等情，有
    臺灣高等法院被告前案紀錄表及本院被告院內索引卡紀錄表
    各1 份附卷可參，足認被告確於前開強制戒治執行完畢釋放
    後、5 年內再犯毒品危害防制條例第10條第1 項之施用第一
    級毒品罪。職是，本件事證明確，被告犯行洵堪認定，自應
    依法論科。
三、查海洛因係毒品危害防制條例第2 條第2 項第1 款所定第一
    級毒品，依法不得持有、施用及販賣。核被告甲○○所為，
    係違反毒品危害防制條例第10條第1 項施用第一級毒品罪。
    其施用第一級毒品海洛因前持有海洛因之低度行為，應為施
    用之高度行為所吸收，不另論罪。又被告前因違反肅清煙毒
    條例等案件，經法院分別判處有期徒刑3 年6 月、3 月確定
    ，復裁定應執行有期徒刑3 年7 月，初於84年12月13日縮短
    刑期假釋出監，惟於假釋期間內又因違反麻醉藥品條例及違
    反肅清煙毒條例等案件，各經法院判處有期徒刑6 月及3 年
    3 月確定，遂撤銷前揭假釋並接續執行殘刑，再於90年11月
    19日假釋出監，然於假釋期間內復因施用毒品，遂再次撤銷
    假釋，嗣於94年2 月20日縮刑期滿執行完畢一節，有前開臺
    灣高等法院被告前案紀錄表附卷足憑，是其前受有期徒刑執
    行完畢後，5 年內故意再犯有期徒刑以上之本罪，應論以累
    犯並依法加重其刑。爰審酌被告前因施用毒品案件，經施以
    強制戒治後，竟再為本件施用毒品犯行，足見其惡習已深，
    且戒絕毒癮之意志不堅，未能體悟施用毒品對自己、家人造
    成之傷害及社會之負擔，自屬可議；惟念其於犯後態度良好
    ，並能坦承全部犯行，及施用毒品本質上係屬戕害自身健康
    之行為，尚未直接危害他人，反社會性程度應屬較低等一切
    情狀，量處如主文所示之刑。又被告前揭犯罪時間係在96年
    4 月24日以前，合於中華民國96年罪犯減刑條例所定減刑條
    件，應減為如主文所示之刑，以資懲儆。
據上論斷，應依刑事訴訟法第273 條之1 第1 項、第299 條第1
項前段，毒品危害防制條例第10條第1 項，刑法第11條前段、第
47條第1 項，中華民國96年罪犯減刑條例第2 條第1 項第3 款、
第7 條，判決如主文。
中　　華　　民　　國　　96　　年　　8 　　月　　20　　日
                  刑事第四庭  法  官 陳明呈
以上正本證明與原本無異。
如不服本判決應於收受本判決後10日內向本院提出上訴書狀，並
應敘述具體理由，如未敘述上訴理由者，應於上訴期間屆滿後20
日內補提理由書狀於本院（均須按他造當事人之人數附繕本）「
切勿逕送上級法院」。
中　　華　　民　　國　　96　　年　　8 　　月　　28　　日
 　　　　　　　　　　　　　　 書記官 林明忠
附錄本判決論罪科刑之法條：
毒品危害防制條例第十條
施用第一級毒品者，處六月以上五年以下有期徒刑。
施用第二級毒品者，處三年以下有期徒刑。
